臺灣士林地方法院交通事件裁定
原處分機關　臺北市交通事件裁決所
異　議　人
即受處分人　甲○○
上列受處分人因違反道路交通管理處罰條例案件，對於臺北市交
通事件裁決所民國94年2 月14日所為之處分（原處分案號：北市
裁二字第裁22－AIL601706號），聲明異議，本院裁定如下：
    主  文
異議駁回。
    理  由
一、按汽車駕駛人停車時，併排停車者，處新臺幣（下同）600
    元以上1,200 元以下罰鍰，道路交通管理處罰條例第56條第
    1 項第6 款定有明文。又「停車」係指車輛停放於道路兩側
    或停車場所，而不立即行駛者，道路交通管理處罰條例第3
    條第10款亦有明文。
二、原處分意旨略以：異議人即受處分人甲○○駕駛3B－431 號
    車於93年12月23日晚間7 時23分許，在臺北市○○路325 巷
    42號，經警攔停舉發併排停車之違規，依違反道路交通管理
    處罰條例第56條第1 項第6 款之規定，處罰鍰1,200 元。
三、異議意旨略以：異議人於93年12月23日19時23分駕駛3B－
    431 號計程車，載乘客於臺北市○○路325 巷42號前後下車
    ，因乘客是一位重傷病患，須由兩位同車乘客扶持才能抬上
    輪椅，剛好乘客下車地點正是樓梯的通道口，此時早已有部
    警車停放於通道口附近，異議人心想正好警車在後方，剛好
    可警示其他來車，以減少危險，不料乘客下車後，警車上的
    警察開著窗戶對異議人說：不要走，並說異議人剛剛的情形
    是妨害交通。又為何警車停在那不會妨害交通，而異議人卻
    須接受最重之處罰云云。
四、異議人對於其所有之上開車號營業自小客車，確有於前揭時
    、地併排停車之違規事實乙節並不爭執，惟以前詞置辨。然
    按併排停車之處罰，係因駕駛人將車輛停放於正常停車位置
    外之車道上，易生車輛往來危險並造成合法用路權人之不便
    ，駕駛人有併排停車之違規行為即應受罰，不以事實上造成
    危害為必要，亦不因駕駛人已注意往來車輛安全而得免罰。
    縱異議人辯稱因其所載乘客係重傷病患，須由兩位同車乘客
    扶持，才能抬上輪椅等情，可認定為真，但此等情事既非緊
    急，異議人亦非不能選擇將車停放於不阻礙交通或不違規之
    處所，然其未選擇適法行為，雖係為圖乘客之便利，尚難認
    異議人可據此主張免罰。至異議人指當時員警亦有妨害交通
    之情形，無論是否屬實，尚與本院審查異議人是否有上開違
    規行為無涉。是異議人前揭所辯，均不足採信。本件事證明
    確，異議人有併排停車之違規行為應堪認定。
五、綜上所述，異議人確有於前揭時、地併排停車之違規事實，
    另主管機關制定違反道路交通管理事件統一裁罰標準表時，
    已就併排停車部分，區分機器腳踏車及汽車之不同，而於道
    路交通管理處罰條例第56條第1 項第6 款規定之法定處罰範
    圍內異其處罰之金額，且就汽車併排停車，一律處罰鍰
    1,200 元，並未區分是否於期限內繳納罰鍰或到案聽候裁決
    而有不同，從而原處分機關審酌異議人違規車輛為汽車，依
    道路交通管理處罰條例第56條第1 項第6 款及違反道路交通
    管理事件統一裁罰標準表之規定，對異議人違規行為裁處
    1,200 元之罰鍰，核無不當。本件異議為無理由，應予駁回
    。
據上論斷，應依道路交通案件處理辦法第19條，裁定如主文。
中　　華　　民　　國　　94　　年　　4 　　月　　15　　日
                  交通法庭法  官    許碧惠
以上正本證明與原本無異。
如不服本裁定，應於送達後5日內，向本院提出抗告狀。
                            書記官  徐仁豐
中　　華　　民　　國　　94　　年　　4 　　月　　15　　日
